臺灣高雄地方法院刑事判決　　　　　　　　　　　　九十三年度易字第一四０五號
　　公　訴　人　臺灣高雄地方法院檢察署檢察官
　　被　　　告　丙○○　男　二.
右列被告因竊盜案件，經檢察官聲請逕以簡易判決處刑（九十三年度速偵字第一四四
八號），惟被告嗣因併案（民國九十三年度偵字第一七七四八號、第一九五四○號、
第二二六二九號、二三七六九號），本院認不宜逕以簡易判決處刑，改依通常程序審
理，被告於本院準備程序進行中，就被訴事實及併案事實均為有罪之陳述，經本院告
知簡式審判程序意旨，並聽取公訴人及被告之意見後，本院合議庭裁定依簡式審判程
序審理，判決如左：
    主  文
丙○○共同連續竊盜，處有期徒刑壹年肆月。
    事  實
一、丙○○曾因竊盜罪，經本院於民國九十三年六月三十日判處有期徒刑八月並已確
    定（現在監執行中），仍不知悔改，復基於概括之犯意並意圖為自己不法之所有
    ，連續自九十三年七月二十二日起至同年十一月二十二日止，於下列之時、地獨
    自或與麥佑信（本案未經起訴）共同竊取財物：
（一）丙○○於民國九十三年七月廿二日下午五時許，騎ＷＢＵ─五一三號輕機車，
      前往高雄縣燕巢鄉○○村○○○地段五００號芭樂園旁，徒手竊取己○○所有
      價值約新台幣（下同）七千元之錏管（種植芭樂支撐用）計一百支，得手後，
      嗣於同日晚間八時許，丙○○騎機車載運上開竊得之該批錏管在同縣鄉正德新
      村七號前，經警當場查獲。
（二）丙○○與麥佑信於九十三年九月一日下午四時二十分許，二人基於意圖為自己
      不法之所有之共同犯意聯絡，共騎一部未懸掛車牌（原車號為ＯＰＴ－八三三
      號）之機車，行至高雄縣橋頭鄉○○村○○路十號之撿料場廠房內，共同徒手
      竊取仁成企業有限公司（簡稱仁成公司）所有之飲水機、電焊機內部銅板、銅
      線及廢鋁料二十公斤（價值共計約五萬元）拆解得手後，並已將其中之廢鋁料
      部分打包完成，經警據報而當場查獲。
（三）丙○○於九十三年九月二十六日上午七時十分許，在高雄縣燕巢鄉○○村○○
      路二號自宅內，徒手將電門內電線拔掉後，以啟動電門方式，竊取丙○○之父
      所僱用砂石車司機洪成輝騎用之車牌號碼ＶＺＣ─八六五號輕機車，得手後，
      供己騎用。嗣於同日下午三時四十分許，騎該機車行經高雄縣岡山鎮○○路上
      ，因持有毒品海洛因（施用毒品部分，另行偵辦），為警發覺行跡可疑而當場
      查獲。
（四）丙○○復於九十三年十一月六日下午二時許，在高雄縣燕巢鄉○○村○○路一
      二五號之華總金屬公司，自該公司圍牆破洞之處進入廠房內，竊取鐵架九支、
      風扇葉片一個（價值約一千元），得手後，並將上開物品綑綁完成，嗣於當日
      下午三時許，為警在當場查獲。
（五）丙○○又於九十三年十一月二十一日上午九時許，前往於高雄縣燕巢鄉○○○
      路二一八之四號平日未有人居住看守之台灣大哥大股份有限公司（簡稱台灣大
      哥公司）行動電話基地台內，先竊取該公司所有二十安培漏電斷路器一個（檢
      察官併案書誤載兩個）、一百安培無熔絲開關一個、五十安培無熔絲開關二個
      、三十安培無熔絲開關二個、二十安培無熔絲開關二個，得手後，暫將上開竊
      得之物品帶離現場。復接續於當日下午二時許，又返回現場，再竊得該公司所
      有之六公尺長之電源電力線一條、一百安培漏電斷路器一個、七十五安培無熔
      絲開關一個、三十安培漏電斷路器二個、定時開關二個（兩次總計價值約五萬
      元），得手後，旋為公司職員張春達發現，丙○○隨即逃逸現場，嗣於同月二
      十二日下午四時許，為警在高雄縣燕巢鄉○○路與四林路口攔檢當場查獲。
二，案經己○○訴請高雄縣政府警察局岡山分局報請高雄地方法院檢察署檢察官聲請
    逕以簡易判決處刑及仁成公司代理人乙○○、台灣大哥大公司代理人蘇崇裕訴請
    高雄縣警察局岡山分局報請同署檢察官移送併辦，經本院認不宜逕以簡易判決處
    刑，改依通常程序審審理，嗣本院訊問被告後，又因被告認罪，並詢問檢察官、
    被告意見後乃裁定進行簡式審判程序。
    理由
一、本件被告丙○○所犯係死刑、無期徒刑、最輕本刑為三年以上有期徒刑以外之罪
    ，其於準備程序中就被訴事實為有罪之陳述，經法官告知簡式審判程序之旨，並
    聽取公訴人、被告之意見後，本院合議庭認為適宜由受命法官獨任進行簡式審判
    程序，裁定由受命法官獨任進行簡式審判程序，合先敘明。
二、右揭事實，業據被告丙○○於警詢及本院審理中均坦認不諱，核與被害人己○○
    、仁成公司代理人乙○○、甲○○（洪輝成之配偶）、丁○○、張春達分別於警
    詢時所供述及共犯麥佑信警詢中坦承之情節相符，而證人郭文成亦証稱：我於九
    十三年七月二十二日晚上八時左右，在高雄縣燕巢鄉橫山村大山巷發現竊嫌（丙○○）騎車號ＷＢＵ－五一三號機車搬運己○○之錏管，才與己○○抓住竊嫌等
    語（參九十三年七月二十二日詢筆錄）。證人乙○○亦到庭證稱：（丙○○）是
    偷竊廢鋁及電焊機、飲水機裡面之銅板、銅線，當時已將廢鋁一包一包裝好等語
    （參本院九十三年十一月十日審訊筆錄）。另證人洪輝成之配偶甲○○亦供稱：
    他（丙○○）是我先生（洪輝成）老闆的兒子，該車號ＶＺＣ－八六五號機車平
    日都日我先生（洪輝成）在騎用，丙○○將該車騎走時，均沒有告知我們等語（
    參九十三年九月二十六日警訊筆錄），且洪輝成亦於偵訊中證稱：他（丙○○）
    爸叫我不要借他（丙○○）機車．．．我不會借他（機車），他事先也沒有告訴
    我要借車等語（參九十三年十月十九日偵訊筆錄）。證人張春達亦證稱：我在九
    十三年十一月二十二日下午二時許，在高雄縣燕巢鄉○○○路二一八之四號公司
    行動電話基地台內發現有竊嫌進入，並下手竊取電源電力線一條，我發現竊嫌後
    他立刻逃逸，他最大特徵是左臉部有一處黑色胎記等語（參九十三年十一月二十
    二日警詢筆錄），並指認被告丙○○口無訛。又被告丙○○上開多次行竊，復有
    贓物認領保管收據共計三紙及領結二份、車籍作業系統查詢認可資料一紙、機車
    、錏管及相關照片警十八幀及警員陳丁奇、林建宏93.11.22職務報告各一份，足
    認被告之自白與事實相符。本件事證明確，被告犯行，堪予認定。
三、核被告丙○○所為係犯刑法第三百二十條第一項竊盜罪。又被告先後多次犯行，
    時間緊接，犯罪（基本）構成要件相同，顯均係基於概括之犯意反覆為之，應依
    連續犯之規定論以一罪並加重其刑。又檢察官雖未對前揭事實欄一、（二）（三
    ）（四）（五）部分起訴，惟此部分與事實欄一、（一）之竊盜罪有連續犯關係
    ，應屬裁判上一罪，依審判不可分之原則，本院自得一併審理。又丙○○又於九
    十三年十一月二十一日上午九時許，前往於高雄縣燕巢鄉○○○路二一八之四號
    平日未有人居住看守之台灣大哥大行動電話基地台內，先竊取該公司所有二十安
    培漏電斷路器一個、一百安培無熔絲開關一個、五十安培無熔絲開關二個、三十
    安培無熔絲開關二個、二十安培無熔絲開關二個，得手後。復於當日下午二時許
    ，又返回現場，再竊得該公司所有之六公尺長之電源電力線一條、一百安培漏電
    斷路器一個、七十五安培無熔絲開關一個、三十安培漏電斷路器二個、定時開關
    二個，其前後二次行為，時間密接，且地點相同，顯係出於同一犯意，應屬接續
    行為，併予明。審酌被告曾於九十三年四月四日及同月十二日連續行竊他人財
    物，甫經本院於九十三年六月三十日判處有期徒刑八月確定（本院九十三年度易
    字第七八一號），仍不思以合法正當途徑賺取所得，竟於本院前案（本院九十三
    年度易字第七八一號）宣判日後，又任意進入被害人平日無人看守之廠房、行動
    電話基地台等處行竊財物，其所行竊雖非盡然貴重物品，然已造成多數被害人營
    業或生活上之不便困擾甚深，故影響社會治安匪淺，量刑本不宜從輕，惟念其犯
    後已坦承犯行，態度尚佳，爰量處如主文所示之刑。公訴人於本院審理時雖另以
    ：被告自九十三年四月起開始犯案迄今（除九十三年四月之竊盜，業經本院判處
    有期徒刑八月確定外），本次連同併案共有五次竊盜，經警查獲，因認被告有竊
    盜之習慣，故請宣告刑奪強制工作云云。惟按十八歲以上之竊盜、贓物犯有左列
    情形者，得於刑之執行前，令入勞動場所強制工作：一、有犯罪之習慣者。二、
    以犯竊盜或贓物罪，為常業者。竊盜犯贓物犯保安處分條例第三條第一項定有明
    文。查本件被告雖曾於九十三年四月四日及同月十二日兩次行竊他人財物，並經
    本院於九十三年六月三十日判處有期徒刑八月確定，此有本院九十三年易字第七
    八一號判決書可參。然在此之前並未何有竊盜罪之前科，此有台灣高等法院被告
    全國前案查註紀錄表可按，故尚難認其有以犯竊盜為常業之事證。另被告雖曾於
    八十六年間先後二次均因違反麻醉藥品管理條例，並經本院分別判處有期徒刑三
    月及四月確定，然此均屬自我身心之戕害行為，亦難認有其有何其他犯罪之習慣
    。故縱令本案中被告先後有上開連續竊盜犯行，惟核與竊盜犯贓物犯保安處分條
    例第三條第一項之規定尚有不符，自不另宣告被告刑前強制工作之保安處分，附
    此敘明。
據上論斷，應依刑事訴訟法第四百五十一條之一第四項第二款、第四百五十二條、第
二百七十三條之一第一項、第二百九十九條第一項前段，刑法第五十六條、第三百二
十條第一項、罰金罰鍰提高標準條例第一條前段，判決如主文。
本案經檢察官戊○○到庭執行職務。
中　　　華　　　民　　　國　　九十四　　年　　　二　　　月　　　二十五　日
                                  臺灣高雄地方法院刑事第五庭
                                      　法　　　官  李政庭
右正本證明與原本無異。
如不服本判決，應於判決送達後十日內，向本院提出上訴狀。
                                        法院書記官  莊正岳
中　　　華　　　民　　　國　　九十四　　年　　　二　　　月　　　二十五  日
附錄本判決論罪之法條：
中華民國刑法第三百二十條
(普通竊盜罪、竊佔罪)
意圖為自己或第三人不法之所有，而竊取他人之動產者，為竊盜罪，處五年以下有期
徒刑、拘役或五百元以下罰金。
意圖為自己或第三人不法之利益，而竊佔他人之不動產者，依前項之規定
處斷。
前二項之未遂犯罰之。
